臺灣南投地方法院刑事判決
111年度易字第260號
公  訴  人  臺灣南投地方檢察署檢察官 
被      告  廖天佑


上列被告因竊盜案件，經檢察官提起公訴（111年度偵字第2298
號），於準備程序中，被告就被訴事實為有罪之陳述，經告以簡
式審判程序之旨，並聽取當事人之意見後，本院合議庭裁定由受
命法官獨任進行簡式審判程序，判決如下：
    主          文
廖天佑共同犯竊盜罪，累犯，處有期徒刑參月，如易科罰金，以
新臺幣壹仟元折算壹日。又犯竊盜罪，累犯，處有期徒刑參月，
如易科罰金，以新臺幣壹仟元折算壹日。應執行有期徒刑肆月，
如易科罰金，以新臺幣壹仟元折算壹日。未扣案犯罪所得藍芽耳
機貳個均沒收，於全部或一部不能沒收或不宜執行沒收時，追徵
其價額。
    犯罪事實及理由
一、本案係依簡式審判程序審理，則本案證據之調查，依刑事訴
    訟法第273條之2規定，自不受同法第159條第1項、第161條
    之2、第161條之3、第163條之1及第164條至第170條規定之
    限制。
二、本案犯罪事實及證據，除證據部分應補充被告廖天佑於本院
    準備程序及審理時之自白（見本院卷第66、71-72頁），餘
    均引用起訴書之記載（如附件）。
三、論罪科刑之理由：
  (一)核被告就起訴書犯罪事實欄一(一)、一(二)所為，均係犯
      刑法第320條第1項之竊盜罪。其與綽號「阿成」之成年男
      子間就起訴書犯罪事實欄一(一)所載犯行，有犯意聯絡及
      行為分擔，應論以共同正犯。被告所犯上開2罪，犯意各
      別，行為可分，應予分論併罰。
  (二)被告前因毒品、竊盜、藥事法等案件，經法院判決有期徒
      刑確定後，由臺灣臺中地方法院以107年度聲字第4251號
      裁定其應執行刑有期徒刑3年確定，於民國110年2月2日縮
      短刑期假釋出監付保護管束，並於110年10月28日保護管
      束期滿未經撤銷視為執行完畢，有各該裁判及臺灣高等法
      院被告前案紀錄表在卷可稽。其於有期徒刑執行完畢後僅
      3個多月，即故意再犯本案，所犯罪質與前案所犯竊盜罪
      相同，手法相似，參以被告於警詢中自陳：「(問：你為
      何要偷取藍芽耳機（動機為何）？)我那時候花很多錢夾
      藍芽耳機（機型：美好238)都夾不到，所以我就想可以用
      強力磁鐵吸起來，我就嘗試用強力磁鐵將藍芽耳機吸起來
      了。」等語(見警卷第4頁)，可見其主觀上未能警惕，而
      為本案犯行，侵害他人法益，對刑罰反應力甚為薄弱，因
      此加重其刑，不致生行為人所受之刑罰超過其所應負擔罪
      責及其人身自由因此有遭受過苛之侵害，而不符憲法罪刑
      相當原則或牴觸憲法第23條比例原則之情形，爰依刑法第
      47條第1項規定，加重其刑。
  (三)本院審酌：被告前有多次竊盜犯罪紀錄，品行非佳，經歷
      多次論罪科刑均無法使其心生警惕，猶不思以己之力營生
      ，本案為一己之利，藉由附件所載之方式竊盜他人財物，
      兼衡其於偵審時均坦承犯行，惟迄未實際賠償被害人之犯
      後態度，暨被告自述國中畢業之智識程度，從事油漆工，
      月收入約新臺幣4萬元，經濟狀況小康，需要撫養80多歲
      之雙親等一切量刑事項，分別量處如主文所示之刑及諭知
      易科罰金之折算標準。另考量刑罰邊際效應隨刑期而遞減
      及受刑人所生痛苦程度隨刑期而遞增之情形，考量被告復
      歸社會之可能性，兼衡罪責相當及特別預防之刑罰目的，
      定其應執行之刑及易科罰金之折算標準。
  (四)沒收：
    　被告未扣案犯罪所得藍芽耳機2個，應依刑法第38條之1第
      1項、第3項前段宣告沒收，於全部或一部不能沒收或不宜
      執行沒收時，追徵其價額。被告雖於本院審理中陳稱起訴
      書犯罪事實欄一(一)所竊得藍芽耳機於竊得翌日即因壞掉
      而遭其丟棄、起訴書犯罪事實欄一(二)所竊得藍芽耳機剛
      掉落娃娃機台商品洞口即因有他人過來，被告未及拿取即
      離開犯罪現場等語(見本院卷第71-72頁)，惟被告均未能
      舉證以實其說，為本院所不採，併敘明之。
四、適用之法律：
　　刑事訴訟法第273條之1第1項、第299條第1項前段、第310 
    條之2、第454條第2項。
五、如不服本判決，應於收受送達後20日內向本院提出上訴書狀
　　，並應敘述具體理由；其未敘述上訴理由者，應於上訴期間
　　屆滿後20日內向本院補提理由書（均須附繕本）。
本案經檢察官陳豐勳提起公訴，檢察官王晴玲到庭執行職務。
中　　華　　民　　國　　111 　年　　11　　月　　23　　日
　　　　　　　　　刑事第五庭  法　官　  施俊榮
以上正本與原本無異。
如不服本判決應於收受送達後20日內向本院提出上訴書狀，並應
敘述具體理由；其未敘述上訴理由者，應於上訴期間屆滿後20日
內向本院補提理由書（均須按他造當事人之人數附繕本）「切勿
逕送上級法院」。
告訴人或被害人如對於本判決不服者，應具備理由請求檢察官上
訴，其上訴期間之計算係以檢察官收受判決正本之日期為準。
　　　　　　　　　　　　　　　書記官　  黃馨儀
中　　華　　民　　國　　111 　年　　11　　月　　23　　日
附錄本案論罪科刑法條：
刑法第320條第1項
中華民國刑法第320條
意圖為自己或第三人不法之所有，而竊取他人之動產者，為竊盜
罪，處5年以下有期徒刑、拘役或50萬元以下罰金。
意圖為自己或第三人不法之利益，而竊佔他人之不動產者，依前
項之規定處斷。
前二項之未遂犯罰之。
附件：
臺灣南投地方檢察署檢察官起訴書
                                     111年度偵字第2298號
　　被　　　告　廖天佑　男　55歲（民國00年00月0日生）
　　　　　　　　　　　　住南投縣○○鎮○○路00號
　　　　　　　　　　　　國民身分證統一編號：Z000000000號
上列被告因竊盜案件，業經偵查終結，認應提起公訴，茲將犯罪
事實及證據並所犯法條分敘如下：
　　　　犯罪事實
一、廖天佑前於民國106、107年間因毒品、竊盜、藥事法等案件
    ，經法院定應執行有期徒刑3年確定，於110年2月2日縮短刑
    期假釋出監並付保護管束，於110年10月28日保護管束期滿
    未經撤銷視為執行完畢。詎其仍不知悔改，於下列時地為以
    下犯行：
(一)其與真實姓名年籍均不詳、綽號「阿成」之男子，竟共同意
    圖為自己不法之所有，基於竊盜之犯意聯絡，於111年2月20
    日凌晨5時34分許，在南投縣○○鎮○○路000號旁之娃娃機店，
    由「阿成」在旁把風，廖天佑以自備之磁鐵，將林宏政管領
    之娃娃機台內之商品吸至洞口後取出，而竊取無線藍牙耳機
    (市價約新臺幣【下同】400元)得逞。
(二)又意圖為自己不法之所有，基於竊盜之犯意，於翌(21)日凌
    晨3時37分許，在相同地點，以自備之磁鐵，將林宏政管領
    之娃娃機台內之商品吸至洞口後取出，而竊取無線藍牙耳機
    (市價約400元)得逞。
二、案經林宏政訴由南投縣政府警察局草屯分局報告偵辦。
　　　　證據並所犯法條
一、被告廖天佑經傳喚固無正當理由未到庭，惟上揭犯罪事實，
    業據被告廖天佑於警詢中坦承不諱，核與證人即告訴人林宏
    政於警詢時之證述情節大抵相符，復有刑案現場照片、現場
    監視器翻拍照片、車輛詳細資料報表各1份附卷可佐，被告
    之自白核與事實相符，其犯嫌堪以認定。
二、核被告所為，均係犯刑法第320條第1項之竊盜罪嫌。被告與
    「阿成」就犯罪事實欄一(一)所為，有犯意聯絡及行為分擔
    ，為共同正犯。被告所犯上開2罪，犯意各別，行為互殊，
    請予分論併罰。又查被告前有如犯罪事實欄所載之論罪科刑
    及執行情形，有本署刑案資料查註紀錄表1份附卷可憑，其
    於徒刑執行完畢5年內，故意再犯本件有期徒刑以上之罪，
    為累犯，請參照司法院大法官解釋釋字第775號解釋意旨及
    刑法第47條之規定，審酌依累犯之規定加重其刑。被告之犯
    罪所得，併請依法宣告沒收。
三、依刑事訴訟法第251條第1項提起公訴。
　　此　致
臺灣南投地方法院
中　　華　　民　　國　 111　　年　　6 　　月　　22　　日
　　　　　　　　　　　　　　　檢察官  陳豐勳
本件證明與原本無異
中　　華　　民　　國　 111　　年　　7 　　月　　10　　日
                              書記官  李冬梅
所犯法條
刑法第320條第1項
意圖為自己或第三人不法之所有，而竊取他人之動產者，為竊盜
罪，處 5 年以下有期徒刑、拘役或 50 萬元以下罰金。